【裁判字號】    99,易,1468
【裁判日期】    990903
【裁判案由】    竊盜
【裁判全文】
臺灣高雄地方法院刑事判決              99年度易字第1468號
公  訴  人  臺灣高雄地方法院檢察署檢察官
被      告  乙○○
            丁○○
上列被告因竊盜案件，經檢察官提起公訴（99年度偵字第12624
號、99年度偵字第15013 號），本院裁定改行簡式審判程序審理
，判決如下：
    主  文
乙○○共同犯攜帶兇器竊盜罪，累犯，處有期徒刑拾月，扣案扳
手肆支均沒收。又犯攜帶兇器竊盜罪，累犯，處有期徒刑拾月，
扣案扳手壹支沒收。又犯竊盜罪，累犯，處有期徒刑伍月。應執
行有期徒刑壹年拾月，扣案扳手共伍支，均沒收之。
丁○○共同犯攜帶兇器竊盜罪，處有期徒刑捌月，扣案扳手肆支
均沒收。
    事  實
一、乙○○前因施用毒品等案件，經本院分別判刑後，嗣又減刑
    並定應執行刑為有期徒刑1 年8 月確定，於民國98年5 月22
    日縮短刑期假釋出監，於98年9 月19日假釋期滿未經撤銷視
    為執行完畢。
二、乙○○與丁○○意圖為自己不法之所有，而共同基於竊盜之
    犯意聯絡，於99年4 月8 日凌晨3 時30分許，聯袂前往高雄
    市三民區○○○路232 號地下室（一樓係開放空間，非供人
    居住之住宅，亦非現有人居住之建築物），由乙○○持其所
    有客觀上足供兇器使用之扳手4 支，竊取丙○○所看管之電
    源分配箱內電源銅線接頭3 個，丁○○則在一旁把風，嗣乙○○、丁○○得手後，為丙○○當場發現而報警查獲，並扣
    得乙○○所有供本件犯罪所用之扳手4 支。
三、乙○○又分別基於意圖為自己不法所有之竊盜犯意，分別於
    下列時、地，為下列行為：
  (一)於99年4 月26日晚上11時許，在高雄市三民區○○○路46巷
    口，以其所有客觀上足供兇器使用之扳手1 支，竊取戊○○
    所有號碼E3-2489 號之車牌2 面得手後逃逸。
  (二)另於99年4 月27日上午10時許，在高雄市○○區○○路與河
    南路口，見甲○○所使用車牌號碼IS-7110 號自小客車（登
    記名義人係甲○○之姊尤素娥）停放該處，且汽車窗戶未關
    、鑰匙插在電門未拔，乃以徒手啟動汽車電門之方式，竊取
    該車得手，並將竊取而來之上開E3-2489 號之車牌2 面懸掛
    在上開自小客車上，供己使用以躲避查緝。
  (三)嗣於99年4 月28日凌晨0 時53分許，乙○○駕駛懸掛上開失
    竊車牌之失竊車輛，行經高雄市苓雅區○○○路與中東街口
    時，因見警方盤查，乃心虛加速逃逸，惟仍於高雄市○○○
    路60號停車場前為警當場查獲，始悉上情，並扣得乙○○所
    有，供竊取上開車牌所用之扳手1 支。
四、案經高雄市政府警察局、高雄市政府警察局三民第一分局分
    別移送臺灣高雄地方法院檢察署檢察官偵查起訴。
    理  由
一、本件被告乙○○、丁○○所犯為死刑、無期徒刑或最輕本刑
    為3 年以上有期徒刑以外之罪，其於本院審理時就被訴事實
    為有罪之陳述，經法官告知簡式審判程序之旨，並聽取公訴
    人及被告之意見後，依刑事訴訟法第273 條之1 第1 項規定
    ，裁定進行簡式審判程序。
二、
  (一)上開事實欄二所述之犯罪事實，業據被告乙○○、丁○○於
    本院審理時均坦承不諱，核與證人丙○○於警詢時之證述相
    符，並有高雄市政府警察局三民第一分局哈爾濱派出所搜索
    扣押筆錄、扣押物品目錄表、贓物認領保管單、扣押物品清
    單及現場照片14張在卷可按，足認被告乙○○、丁○○上開
    自白均與事實相符，是本件事證明確，被告乙○○、丁○○
    上開犯行，均堪認定。
  (二)另上開事實欄三、(一)(二)所述之犯罪事實，業據被告乙○○於
    本院審理時坦承不諱，核與證人丁○○、戊○○、甲○○、
    吳福隆於警詢時之證述相符，並有高雄市政府警察局保安警
    察大隊特勤中隊搜索扣押筆錄、扣押物品目錄表、贓物認領
    保管單、車輛協尋電腦輸入單、車籍查詢資料、扣押物品清
    單、乙○○駕車逃逸路線圖及現場照片6 張附卷可稽，足認
    被告乙○○上開自白核與事實相符，是本件事證明確，被告
    乙○○上開犯行，亦堪認定。
三、論罪科刑：
  (一)按刑法第321 條第1 項第3 款之攜帶兇器竊盜罪，係以行為
    人攜帶兇器竊盜為其加重條件，此所謂兇器，其種類並無限
    制，凡客觀上足對人之生命、身體、安全構成威脅，具有危
    險性之兇器均屬之，且祇須行竊時攜帶此種具有危險性之兇
    器為已足，並不以攜帶之初有行兇之意圖為必要（最高法院
    79年臺上字第5253號判例足資參照）。查本件被告乙○○、
    丁○○事實欄二行竊時所使用之扳手4 支，及被告乙○○事
    實欄三、(一)行竊車牌時所使用之扳手1 支，均係鐵製材質，
    且既足以拆卸電源銅線接頭及鐵製車牌之螺絲，顯見質地堅
    硬，依社會一般觀念均足以對人之生命、身體安全構成威脅
    ，在客觀上顯然具有危險性，均屬兇器無訛。
  (二)核被告乙○○、丁○○事實欄二所為，均係犯刑法第321 條
    第1 項第3 款之攜帶兇器竊盜罪；被告乙○○事實欄三、(一)
    (二)所為，分別係犯刑法第321 條第1 項第3 款之攜帶兇器竊
    盜罪及同法第320 條第1 項之普通竊盜罪；起訴書誤將被告
    乙○○、丁○○上開所犯攜帶兇器竊盜罪之所犯法條記載為
    刑法第321 條第2 項，應予更正。被告乙○○、丁○○就事
    實欄二之攜帶兇器竊盜犯行，有犯意聯絡及行為分擔，均為
    共同正犯。另被告乙○○前因施用毒品等案件，經本院分別
    判刑後，嗣又減刑並定應執行刑為有期徒刑1 年8 月確定，
    於98年5 月22日縮短刑期假釋出監，於98年9 月19日假釋期
    滿未經撤銷視為執行完畢之事實，有臺灣高等法院被告前案
    紀錄表1 份在卷可參，其於有期徒刑執行完畢後5 年內，再
    故意犯本件有期徒刑以上之3 罪，均為累犯，均應依刑法第
    47條第1 項之規定加重其刑。
  (三)爰審酌被告乙○○、丁○○均不思循正當工作賺取財富，為
    圖私利，竟共同持兇器竊取他人所有之物，影響社會治安，
    並造成他人生命財產之威脅，所為實屬不該，且被告乙○○
    在本件即涉有3 次竊盜犯行，被告丁○○於另案亦有多次竊
    盜犯行經法院判刑之紀錄（與本件不構成累犯），有臺灣高
    等法院被告前案紀錄表在卷可查，足見其2 人不知悔悟，頻
    頻再犯相同之竊盜犯行，量刑自不宜從寬；惟念其2 人犯後
    均已坦承犯行，態度尚可，且所竊得財物價值非鉅，均已由
    被害人領回，有贓物認領保管單在卷可按，犯罪所生危害已
    有降低等一切情狀，分別量處如主文所示之刑，並就被告乙○○所犯上開3 罪，定其應執行之刑如主文所示，以示懲儆
    。至公訴檢察官雖當庭請求量處被告丁○○有期徒刑1 年，
    然本院審酌上述情況，認被告量處如主文所示之刑，較為適
    當，併此指明。
  (四)末扣案之扳手4 支，係被告乙○○所有，且為供被告2 人犯
    事實欄二之攜帶兇器竊盜罪所用之物，業據被告乙○○供述
    在卷（參99偵12624 號卷第8 頁），依共犯責任共同原則，
    爰依刑法第38條第1 項第2 款之規定，分別在被告乙○○、
    丁○○所犯該罪項下宣告沒收；另扣案之扳手1 支，係被告
    乙○○所有，且為供其犯事實欄三、(一)之攜帶兇器竊盜罪所
    用之物，亦據被告乙○○供述在卷（參99偵15013 號卷第2
    頁），爰依前揭同條項之規定，在被告乙○○所犯該罪項下
    宣告沒收。
據上論斷，應依刑事訴訟法第273 條之1 、第284 條之1 、第29
9 條第1 項前段，刑法第28條、第321 條第1 項第3 款、第320
條第1 項、第47條第1 項、第51條第5 款、第38條第1 項第2 款
、刑法施行法第1 條之1 ，判決如主文。
本案經檢察官余彬誠到庭執行職務。
中    華    民    國    99    年     9    月    3     日
                  刑事第十五庭  法  官    王俊彥
如不服本判決應於收受判決後10日內向本院提出上訴書狀，並應
敘述具體理由。其未敘述上訴理由者，應於上訴期間屆滿後20日
內向本院補提理由書(均須按他造當事人之人數附繕本)「切勿逕
送上級法院」。
以上正本證明與原本無異。
中    華    民    國    99    年    9     月    3     日
                                書記官    黃園芳
附錄本案論罪法條：
中華民國刑法第321 條
（加重竊盜罪）
犯竊盜罪而有左列情形之一者，處6 月以上、5 年以下有期徒刑
：
一、於夜間侵入住宅或有人居住之建築物、船艦或隱匿其內而犯
    之者。
二、毀越門扇、牆垣或其他安全設備而犯之者。
三、攜帶兇器而犯之者。
四、結夥三人以上而犯之者。
五、乘火災、水災或其他災害之際而犯之者。
六、在車站或埠頭而犯之者。
前項之未遂犯罰之。
中華民國刑法第320 條
（普通竊盜罪、竊佔罪）
意圖為自己或第三人不法之所有，而竊取他人之動產者，為竊盜
罪，處5 年以下有期徒刑、拘役或5 百元以下罰金。
意圖為自己或第三人不法之利益，而竊佔他人之不動產者，依前
項之規定處斷。
前二項之未遂犯罰之。

司法院資訊處製作；財團法人民間司法改革基金會備份。
